# 请教陈版，建造投资性房地产

提问人：Fgwgn 时间：2022-04-22 20:42:17
请教陈版，在企业会计准则下，成本法核算投资性房地产，在建造期间土地使用权是否摊销？
在《企业会计制度》下，好像没有投资性房地产科目？为赚取租金和资本增值而持有的房地产，是否分别计入固定资产、无形资产科目？在建造期间将土地使用权的账面价值全部转入在建工程成本，土地使用权是否要摊销？辛苦陈版解答！

回答人：chenyiwei
在企业会计准则下，成本法核算投资性房地产，在建造期间土地使用权理论上也应当摊销。但因为在确定该土地将被用于建造投资性房地产时，该土地就转入“投资性房地产——土地使用权”，因此该摊销只是投资性房地产内部的重分类调整。
企业会计制度下没有“投资性房地产”科目，为赚取租金和资本增值而持有的房地产，应分别计入固定资产、无形资产科目。建造期间的土地使用权问题，参照该制度第四十七条和财会[2001]43号文第九条规定处理。

提问人：Fgwgn 时间：2022-04-25 13:48:11
谢谢陈版！
在企业会计准则下，会计处理清楚。
《企业会计制度》，财会[2001]43号文第九条规定，是否这样理解：建造完成，土地使用权不再转出无形资产了，全部转出固定资产？

回答人：chenyiwei
原制度下是将用于建房的土地使用权成本在建房后全部转入固定资产，不再单列无形资产的。企业会计准则下要求始终单列无形资产（投资性房地产除外）。

提问人：Fgwgn 时间：2022-04-30 21:20:48
原制度下财会[2001]43号文第九条规定，“在预计该项房屋、建筑物的净残值时，应该考虑土地使用权的预计使用年限高于房屋、建筑物预计使用年限的因素，并作为净残值预留”，这里土地使用权净残值，是从土地出让金原值出发计算么？还是也同企业会计准则一样，扣除在建造期间应当摊销的部分之后计算？

回答人：chenyiwei
原制度下没有在建造期间摊销土地使用权的明确规定，且建造期间转入在建工程，因此建造期间是不摊销的。